Inventaris van het archief van het Gemeenschappelijk Administratie Kantoor (GAK), 1952-2001
Nationaal Archief, Den Haag
- Stukken betreffende de werkzaamheden., III
  - Werkloosheidsverzekering., III.4
    - Organisatie en uitvoering van de werkloosheidsverzekering., III.4c
      - Stukken betreffende de dagloonberekening ingevolge de werkloosheidswet voor losse werknemers aangesloten bij de bedrijfsverenigingen voor de Hout en Meubileringsindustrie alsmede "HaBiVi"., 1950 okt. - 1954 juni; 1666; 1 omslag
      - Stukken betreffende de dagloonvaststelling van aangeslotenen bij diverse bedrijfsverenigingen (zie onderverdeling)., 1951 jan. - 1965 juni; 1667-1671; 5 omslagen
        - Nieuwe Algemene Bedrijfsvereniging., 1667
        - Nieuwe Algemene Bedrijfsvereniging (vervolg)., 1668
        - Bedrijfsvereniging voor de Chemische industrie., 1669
        - Bedrijfsvereniging voor de Houtindustrie en Meubileringsbedrijven., 1670
        - Bedrijfsvereniging voor de Metaalindustrie en de Electrotechnische Industrie., 1671
      - Stukken betreffende de commissie ter bestudering van administratieschema's en werkloosheidsformulieren., 1951 nov. - 1952 juni; 1672; 1 omslag
        Bevat veel uitvoerings- en administratieschema's
      - Correspondentie van het Gak, namens de Nieuwe Algemene Bedrijfsvereniging met diversen betreffende de uitvoering van Artikel 7 (inwisselen van vakantiebonnen) van het wachtgelden werkloosheidsreglement Bevat ook interne correspondentie en notities., 1952 mei - 1955 mei; 1673; 1 omslag
      - Stukken betreffende vakantie-bonnen/vakantievergoedingen tijdens wachtgeldperiodes bij diverse bedrijfsverenigingen (zie onderverdeling)., 1952 mei - 1962 jan.; 1674-1678; 5 omslagen
        - Nieuwe Algemene Bedrijfsvereniging, 1952 juli - 1953 sept., 1674
        - Nieuwe Algemene Bedrijfsvereniging, 1953 dec. - 1962 jan., 1675
        - Bedrijfsvereniging voor de Houtindustrie en Meubileringsbedrijven., 1676
        - Bedrijfsvereniging voor de Houtindustrie en Meubileringsbedrijven (vervolg)., 1677
        - Bedrijfsvereniging voor de Zuivelindustrie., 1678
      - Correspondentie van het Gak, namens de Bedrijfsvereniging voor de Voedings- en Genotmiddelenindustrie betreffende de uitvoering van de werkloosheidswet ten aanzien van diverse groepen arbeiders (zie onderverdeling) Bevat ook interne correspondentie en notities., 1952 mei - 1958 nov.; 1679-1687; 9 omslagen
        - aardappelschippers, 1952 nov. - 1953 dec., 1679
        - aardappelschippers, 1953 dec. - 1958 feb., 1680
        - arbeiders in de aardappelmeelindustrie., 1681
        - bietenschippers., 1682
        - campagne-arbeiders., 1683
        - campagne-arbeiders in de suikerindustrie., 1684
        - ijsventers., 1685
        - losse arbeiders en kleine zelfstandigen., 1686
        - seizoenarbeiders., 1687
      - Correspondentie van het Gak, namens de Bedrijfsvereniging voor de Chemische industrie met diversen betreffende de uitvoering van de Werkloosheidswet bij vorstverlet in bitumineuze dakbedekkingsbedrijven Bevat ook interne correspondentie en notities., 1952 nov. - 1957 feb.; 1688; 1 omslag
      - Correspondentie van het Gak en de FBV met diverse bedrijfsverenigingen en Gewestelijke Arbeidsbureau's betreffende samenwerking van bedrijfsverenigingen met de Arbeidsbureau's met betrekking tot de uitvoering van de werkloosheidswet Bevat ook interne correspondentie en notities., 1952 nov. - 1959 sept.; 1689; 1 omslag
      - Uitgaande brieven van het Gak, namens de bedrijfsverenigingen aan het Algemeen Werkloosheidsfonds betreffende premieafdrachten van de bedrijfsverenigingen ingevolge de werkloosheidswet., 1952 nov. - 1962 nov.; 1690-1691; 2 omslagen
        Bevat specificaties van premie-afdrachten
        - 1952 nov. - 1956 dec., 1690
        - 1957 jan. - 1962 nov., 1691
      - Correspondentie van het Gak, namens de Bedrijfsvereniging voor de Chemische industrie betreffende een vergoeding wegens ingehouden vakantiebonnen., 1953 jan. - 1953 apr.; 1692; 1 omslag
      - Correspondentie van het Gak, namens de Nieuwe Algemene Bedrijfsvereniging met diversen betreffende de uitvoering van artikel 8 (afrekeningsregeling per dag toegepast) van het wachtgeld - en werkloosheidsreglement Bevat ook interne correspondentie en notities., 1953 feb. - 1956 nov.; 1693; 1 omslag
      - Stukken betreffende de toepassing van de werkloosheidswet op werknemers die na de staking bij de melkproduktiefabriek de Ommelanden te Groningen om een uitkering verzoeken., 1953 apr. - 1953 mei; 1694; 1 omslag
        Bevat veel persoonlijke aanvragen om een werkloosheidsuitkering
      - Stukken betreffende de commissie inzake vakantievergoedingen in verband met werkloosheidsuitkeringen., 1953 sept. - 1956 mei; 1695; 1 omslag
      - Ingekomen brieven bij het Gak van de Scheepvaart-Vereniging Noord betreffende de premie-afdracht van de Bedrijfsvereniging "HaBiVi" ingevolge de werkloosheidswet., 1954 jan. - 1959 jan.; 1696; 1 omslag
        Bevat specificaties van de premie-afdrachten
      - Stukken betreffende uitkeringen ingevolge de werkloosheidswet als ten gevolge van vorst of sneeuwval niet kan worden gewerkt, voor aangeslotenen bij diverse bedrijfsverenigingen (zie onderverdeling)., 1954 jan. - 1961 mei; 1697-1698; 2 omslagen
        - Bedrijfsvereniging voor de Houtindustrie en Meubileringsbedrijven., 1697
        - Nieuwe Algemene Bedrijfsvereniging., 1698
      - Uitgaande brieven van de Nieuwe Algemene Bedrijfsvereniging aan de Sociale Verzekeringsraad en het Werkloosheidsfonds betreft een bijzonder dagloonbesluit voor de diamantindustrie., 1954 juni - 1954 dec.; 1699; 1 omslag
      - Stukken betreffende vorst-werkloosheidsgevallen van werknemers in dienst van Zeeuwse waterschappen., 1955 dec. - 1957 apr.; 1700; 1 omslag
    - Werkloosheidsverzekering voor buitenlandse arbeiders in Nederland en Nederlandse arbeiders in het buitenland., III.4d
      - Stukken betreffende uitkeringen ingevolge de werkloosheidswet aan Nederlanders die in België hebben gewerkt en die zijn aangesloten bij de Nieuwe Algemene Bedrijfsvereniging., 1952 sept. - 1961 juni; 1701-1703; 3 omslagen
        - 1952 sept. - 1955 okt., 1701
        - 1955 okt. - 1957 mei., 1702
        - 1955 dec. - 1961 juni i.v.m. stakingen of vorstverlet, 1703
      - Uitgaande brief van het Gak aan het ministerie van Sociale Zaken betreffende de verzekeringsplicht ingevolge de werkloosheidswet voor personeel van buitenlandse ambassades en legaties., 1952 sept.; 1704; 1 stuk
      - Correspondentie van het Gak, namens de Nieuwe Algemene Bedrijfsvereniging met diversen betreffende uitkeringen ingevolge de werkloosheidswet aan Nederlanders, die in België hebben gewerkt. Bevat ook interne correspondentie en notities., 1954 mrt. - 1957 juli.; 1705; 1 omslag
        Bevat veel informatie over individele gevallen
      - Correspondentie van het Gak, namens de Nieuwe Algemene Bedrijfsvereniging met diversen betreffende werkloosheidsuitkeringen van Nederlanders die in Duitsland hebben gewerkt Bevat ook interne correspodentie en notities., 1956 feb. - 1958 dec.; 1706; 1 omslag
      - Stukken betreffende de werkloosheidsverzekering van Nederlanders die in Duitsland hebben gewerkt (in het kader van het werkloosheidsverdrag met Duitsland) en die zijn aangesloten bij de Nieuwe Algemene Bedrijfsvereniging., 1956 mei - 1960 mrt.; 1707; 1 omslag
    - Controle in werkloosheidsverzekering., III.4e
      - Stukken betreffende de commissie ter bestudering van het controlevraagstuk ingevolge de wachtgeld- en werkloosheidswet., 1952 jan.; 1708; 2 stukken
      - Stukken betreffende het vestigen van agentschappen in heel Nederland voor de melding van werklozen., 1952 juni - 1959 feb.; 1709; 1 omslag
      - Stukken betreffende gevallen waarin passende arbeid werd geweigerd., 1955 juni - 1955 juli; 1710; 2 omslagen
        Bevat veel informatie over individuele gevallen (ingevulde lijsten van districtskantoren)
      - Correspondentie van het Gak met de districtskantoren en de FBV betreffende onjuiste opgaven van ontslagredenen bij de aanvraag van werkloosheidsuitkeringen., 1955 juni - 1955 sept.; 1711; 1 omslag
      - Correspondentie van het Gak met het ministerie van Sociale Zaken en Volksgezondheid betreffende opsporingsambtenaren ingevolge de werkloosheidswet., 1963 feb. - 1963 juli; 1712; 1 omslag
  - Ouderdoms- en invaliditeitsverzekering., III.5
    - Stukken betreffende de ouderdoms- en invaliditeitsverzekering (algemeen)., 1925 dec. - 1978 mrt.; 1713-1714; 2 omslagen
      - 1925 dec. - 1947 mrt., 1713
      - 1947 apr. - 1978 mrt., 1714
    - Stukken betreffende de blokzegelregeling voor de premiebetaling ingevolge de invaliditeitswet., 1929 feb. - 1953 dec.; 1715; 1 omslag
    - Stukken betreffende de subcommissie ouderdomsvoorziening alsmede de subcommissie invaliditeitsverzekering en weduwen- en wezenverzekering beide van de Sociale Commissie van de Sociaal-Economische Raad (S.E.R.). (deels vertrouwelijk)., 1952 juni - 1960 nov.; 1716-1731; 16 omslagen
      Dir. Van Schaik was lid van beide commissies
      - 1952 juni - 1953 juli, 1716
      - 1953 juli - 1953 nov., 1717
      - 1953 nov. - 1954 jan., 1718
      - 1954 feb. - 1954 juni, 1719
      - 1954 juli - 1954 dec., 1720
      - 1955 jan. - 1955 juni., 1721
      - 1955 juni - 1955 dec., 1722
      - 1956 jan. - 1956 mrt., 1723
      - 1956 mrt. - 1956 juni, 1724
      - 1956 juli - 1956 dec., 1725
      - 1957 jan. - 1957 mrt., 1726
        Bevat het "Advies inzake de herziening van de invaliditeits-verzekering" van de S.E.R.
      - 1957 mrt. - 1957 nov., 1727
        Bevat het "Advies inzake de herziening van de weduwen- en wezenverzekering" van de S.E.R.
      - 1957 nov. - 1958 nov., 1728
      - 1958 dec. - 1959 feb., 1729
      - 1959 apr. - 1960 mei, 1730
      - 1960 juni - 1960 nov., 1731
    - Correspondentie van het Gak met diversen betreffende het ter inzage verlenen van medische gegevens aan verzekeringsinstellingen ingevolge de invaliditeitswet., 1964 sept. - 1964 nov.; 1732; 1 omslag
  - Kraamgeldverzekering., III.6
    - Declaraties van gedane kraamgelduitkeringen van diverse bedrijfsverenigingen bij het ministerie van Sociale Zaken Bevat ook corresponentie van CB en het Gak met genoemd ministerie., 1941 jan. - 1960 juni; 1733-1740; 8 omslagen
      - 1941 jan. - 1944 mrt., 1733
      - 1944 apr. - 1945 mrt., 1734
      - 1945 juni - 1946 sept., 1735
      - 1946 nov. - 1947 dec., 1736
      - 1948 jan. - 1949 aug., 1737
      - 1949 aug. - 1951 jan., 1738
      - 1951 jan. - 1951 dec., 1739
      - 1952 jan. - 1960 juni, 1740
    - Stukken betreffende kraamgelduitkeringen (algemeen)., 1942 feb. - 1957 okt.; 1741-1742; 2 omslagen
      - 1942 feb. - 1945 nov., 1741
      - 1945 nov. - 1957 okt., 1742
  - Kinderbijslag., III.7
    - Krantenknipsels, tijdschriftartikelen en notities betreffende de kinderbijslagwet., 1921 nov. - 1940 apr.; 1743; 1 omslag
    - Stukken betreffende de commissie van advies kinderbijslagverzekering van de Hooge Raad van Arbeid., 1938 jan. - 1939 feb.; 1744-1745; 2 omslagen
      - 1938 jan. - 1938 apr., 1744
      - 1938 mei - 1939 feb., 1745
        Bevat het "Advies van den Hooge Raad van Arbeid betreffende een wettelijke regeling inzake de Kinderbijslag verzekering"
    - Stukken betreffende de kinderbijslagverzekering (algemeen)., 1938 jan. - 1939 nov.; 1746; 1 omslag
      Bevat veel persoonlijke stukken van directeur Van Schaik
    - Stukken betreffende de Kinderbijslagwet; Besluiten en beschikkingen van het ministerie van sociale Zaken., 1940; 2100; 1 pak
    - Stukken betreffende de kinderbijslag-commissie (aangaande de invoering van de kinderbijslagwet)., 1940 - 1942; 1747; 14 omslagen
    - Stukken betreffende de technische wijziging van de ziektewet en kinderbijslagwet., 1940 feb. - 1958 juli; 1748; 1 omslag
    - Stukken betreffende de uitvoering en de wijziging van de kinderbijslagwet (algemeen)., 1940 feb. - 1965 mrt.; 1749-1752; 4 omslagen
      - 1940 feb. - 1947 dec., 1749
      - 1948 jan. - 1951 juli, 1750
      - 1951 aug. - 1953 juli, 1751
      - 1954 jan. - 1965 mrt., 1752
    - Declaraties van toeslagen op uitkeringen ingevolge de kinderbijslagwet van diverse bedrijfsverenigingen bij het ministerie van Sociale Zaken, en afschriften van ministeriële beschikkingen hierover., 1940 okt. - 1957 feb.; 1753-1763; 11 omslagen
      - 1940 okt. - 1943 nov., 1753
      - 1943 dec. - 1944 juli, 1754
      - 1944 juli - 1945 feb., 1755
      - 1945 feb. - 1945 juli, 1756
      - 1945 aug. - 1946 feb., 1757
      - 1946 mrt. - 1946 apr., 1758
      - 1946 apr. - 1946 okt., 1759
      - 1946 okt. - 1947 jan., 1760
      - 1947 feb. - 1947 mei, 1761
      - 1947 mei - 1947 dec., 1762
      - 1948 feb. - 1957 feb., 1763
    - Stukken betreffende het Kinderbijslagvereveningsfonds., 1941 mrt. - 1976 juli; 1764-1768; 5 omslagen
      Bevat veel overzichten van vereveningsbijdragen van bedrijfsverenigingen
      - 1941 mrt. - 1945 aug., 1764
      - 1945 aug. - 1948 dec., 1765
      - 1949 jan. - 1953 okt., 1766
      - 1953 nov. - 1958 jan., 1767
      - 1958 feb. - 1976 juli, 1768
    - Stukken betreffende wijziging van de kinderbijslagwet., 1943 mei - 1950 dec.; 1769-1770; 2 omslagen
      Bevat stukken van directeur Van Schaik persoonlijk
      - 1943 mei - 1949 mei, 1769
      - 1949 juni - 1950 dec., 1770
    - Stukken betreffende een kinderbijslagregeling voor zelfstandigen voor zelfstandigen (deels vertrouwelijk)., 1948 apr. - 1949 sept.; 1771; 1 omslag
      Bevat veel persoonlijke stukken van de directeuren Van Schaik en Van Holthe tot Echten
    - Stukken betreffende de uitvoering van de kinderbijslagwet., 1949 nov. - 1951 nov.; 1772; 1 omslag
  - Pensioenverzekering., III.8
    - Stukken betreffende een pensioenverzekering voor het tuinbouwbedrijf., 1947 jan. - 1947 feb.; 1773; 1 omslag
    - Correspondentie van CB en het Gak met de Verzekeringskamer betreffende inlichtingen over diverse bedrijfspensioenfondsen. Ook interne correspondentie en notities., 1947 mrt. - 1987 apr.; 1774; 1 omslag
    - Stukken betreffende de Contact-commissie voor bedrijfspensioenfondsen en de Kleine Commissie van deze contact-commissie (deels strikt vertrouwelijk)., 1948 dec. - 1985 mei; 1775-1786; 17 omslagen
      - 1948 dec. - 1953 dec., 1775
      - 1954 jan. - 1957 feb., 1776
      - 1957 feb. - 1958 mei., 1777
      - 1958 juni - 1960 dec., 1778
      - 1961 jan. - 1966 mei, 1779
      - 1966 dec. - 1968 mei., 1780
      - 1968 juni - 1969 okt., 1781
      - 1969 nov. - 1972 dec., 1782; 2 omslagen
      - 1973 jan. - 1976 dec., 1783; 2.omslagen
      - 1977 jan. - 1980 dec., 1784; 2 omslagen
      - 1981 jan. - 1983 dec., 1785; 2 omslagen
      - 1984 jan. - 1985 mei, 1786; 2 omslagen
    - Stukken betreffende de Commissie Pensioenregeling militaire oorlogslachtoffers (commissie-"Kupers") van de Bond van Nederlandse Militaire Oorlogsslachtoffers., 1948 - 1952; 1787; 1 omslag
    - Stukken betreffende de Kring van Directeuren (Vereniging van Directeuren, Administrateurs en andere leidinggevende functionarissen van bedrijfspensioenfondsen., 1948 dec. - 1965 aug.; 1788-1792; 5 omslagen
      - 1948 dec. - 1949 juli, 1788
      - 1950 aug. - 1951 mei., 1789
      - 1951 juni - 1952 juli, 1790
      - 1952 aug. - 1954 sept., 1791
      - 1954 okt. - 1965 aug., 1792
    - Correspondentie van CB en het Gak, namens het Centraal Pensioenfonds voor de Zuivelindustrie, met de Goudse Levensverzekeringsmaatschappij N.V. betreffende herverzekering Ook twee uitgaande brieven van het Gak aan de Algemene Levensherverzekeringmaatschappij N.V. en Centraal Beheer Leven N.V. betreffende herverzekering., 1950 aug. - 1977 dec.; 1793; 1 omslag
    - Correspondentie van Gak met het Bedrijfspensioenfonds voor de Landbouw betreffende diverse zaken Bevat ook circulaires van het Bedrijfspensioenfonds aan de leden en interne correspondentie van CB., 1950 sept. - 1961 dec.; 1794; 1 omslag
    - Notulen van de gecombineerde vergaderingen van het bestuur en de Raad van Toezicht van het Twents-Gelders Pensioenfonds voor de Textielindustrie, d.d. 17-11-1950 en 17-12-1951. Notulen van bestuursvergaderingen, d.d. 17-11-1950 en 24-5-1951; Notulen van de vergaderingen van de Raad van Toezicht, 19-9-1953 t/m 7-12-1973 van bovengenoemd pensioenfonds., 1950 nov. - 1973 dec.; 1795; 1 omslag
    - Correspondentie van het Gak met het Bedrijfspensioenfonds voor de Kleine Metaalnijverheid en het Bedrijfspensioenfonds voor de Metaalnijverheid betreffende diverse zaken Tevens interne correspondentie en notities., 1955 juli - 1985 juli; 1796; 1 omslag
    - Correspondentie van CB en het Gak met tussenpersonen van verschillende bedrijfspensioenfondsen betreffende diverse zaken., 1956 mei - 1979 mei; 1797; 1 omslag
    - Stukken betreffende een spaarregeling voor de suikerindustrie., 1960 feb. - 1962 nov.; 1798; 1 omslag
    - Door (woning) bouwverenigingen ingevulde vragenlijsten in antwoord op de circulaire van het Bedrijfspensioenfonds voor de Woningbouwcorporaties betreffende verplichte deelneming in het Bedrijfspensioenfonds (inclusief de circulaire) Tevens lijsten van werkgevers aangesloten bij de organisaties van het Bedrijfspensioenfonds voor de Woningbouw., 1960 sept. - 1961 sept.; 1799; 2 omslagen
    - Correspondentie van het Gak met diversen betreffende bedrijfspensioenfondsen. Ook interne correspondentie en notities Bevat tevens het jaarverslag over 1972 van de Stichting Samenwerking Levensverzekeringsmaatschappijen voor bedrijfspensioenregelingen (verzekeringsgroep Metaalindustrie)., 1961 juni - 1982 mei; 1800; 1 omslag
    - Correspondentie van het Gak met het Bedrijfspensioenfonds voor het Bloembollenbedrijf betreffende de pensioenpremie voor het bloembollenbedrijf Tevens veel interne correspondentie en notities., 1962 sept. - 1963 jan.; 1801; 1 omslag
    - Uitgaande brieven van het Gak aan bedrijfspensioenfondsen, kantongerechten en deurwaarders betreffende dwangbevelen van bedrijfspensioenfondsen tegen leden die in gebreke zijn gebleven met premiebetaling., 1964 sept. - 1977 mrt.; 1802-1806; 5 omslagen
      - 1964 sept. - 1965 okt., 1802
      - 1965 okt., 1803
      - 1965 nov. - 1967 feb., 1804
      - 1967 mrt. - 1967 dec., 1805
      - 1968 jan. - 1977 mrt., 1806
    - Uitgaande brieven van het Gak, namens diverse bedrijfspensioenfondsen, aan de Algemene Levensherverzekeringsmaatschappij N.V., Centraal Beheer leven N.V. en Centraal Beheer Pensioenverzekering betreffende herverzekering., 1965 okt. - 1987 mei; 1807-1808; 2 omslagen
      - 1965 okt. - 1980 dec., 1807
      - 1981 jan. - 1987 mei., 1808
  - Overige verzekeringen., III.9
    - Stukken betreffende de hagelschaderegeling van TO (ook betreffende de opheffing van de regeling)., 1910 jan. - 1922 okt.; 1809; 2 omslagen
    - Stukken betreffende exportkrediet-verzekeringen, bedrijfsverzekeringen en cascoverzekeringen., 1914 - 1934 okt.; 1810; 2 omslagen
      Geordend per verzekering
    - Correspondentie van CB met diverse makelaars in assurantieën en het ministerie van Financiën betreffende assurantie-tussenpersonen., 1939 sept. - 1946 juli; 1811; 1 omslag
    - Stukken betreffende de wettelijke aansprakelijkheidsverzekering., 1948 mei - 1953 feb.; 1812; 1 omslag
    - Stukken betreffende een bedrijfsschadeverzekering voor de Bedrijfsvereniging voor de Houtindustrie en Meubileringsbedrijven., 1953 aug. - 1954 jan.; 1813; 1 omslag